【裁判字號】    97,抗,16
【裁判日期】    970131
【裁判案由】    本票裁定
【裁判全文】
臺灣桃園地方法院民事裁定                97年度抗字第16號
抗  告  人  煜昌織造股份有限公司
法定代理人  甲○○
抗  告  人  乙○○
上列抗告人因與相對人李元添即鏵陽電機工程行間本票裁定事件
，對於民國96年12月14日本院簡易庭96年度票字第11455 號本票
准許強制執行之民事裁定，提起抗告，本院裁定如下：
    主  文
抗告駁回。
抗告程序費用新臺幣壹仟元由抗告人負擔。
    理  由
一、按執票人向本票發票人行使追索權時，得聲請法院裁定後強
    制執行，此於票據法第一百二十三條定有明文。又本票執票
    人依上開法條之規定，聲請法院裁定及抗告法院之裁定，法
    院均僅就本票形式上之要件是否具備予審查為已足，依非訟
    案件程序以審查強制執行許可與否，並無確定實體上法律關
    係存否之效力，如發票人就票據債務之存否有爭執時，應由
    發票人提起確認之訴，以資解決，此於最高法院五十六年台
    抗字第七一四號、五十七年台抗字第七六號均著有判例，是
    關於實體上之爭執，於非訟程序中不得加以審究。
二、本件抗告意旨略以：(一)按相對人李元添即鏵陽電機工程行係
    承包抗告人煜昌織造股份有限公司之工程，就兩造間之工程
    款，因適時抗告人煜昌織造股份有限公司已無支票給付相對
    人，乃以抗告人煜昌織造股份有限公司負責人甲○○之小孩
    即第三人廖偉如為發票人，共開立四紙支票總金額為新台幣
    （下同）1,331,672 元與相對人，而相對人業向臺灣士林地
    方法院聲請96年度促字第38536 號支付命令；(二)前述工程款
    之四張支票有退票，惟兩造既同意改開立自民國96年03月28
    日起至同年12月28日止之十紙本票，並已加計利息為每紙金
    額176,833 元，總金額為1,768,330 元給付與相對人，而抗
    告人乙○○僅於本票上簽名，與相對人並無債權債務關係，
    請相對人就債權提出相對人乙○○有積欠工程款之證據；(三)
    抗告人僅自96年09月28日起至同年12月28日止之四紙本票所
    換發之客票未能兌現，所積欠相對人為707,332 元，何來本
    件債權有1,237,831 元；(四)且相對人聲請支付命令之前述四
    紙支票有註明「支票待還」，此有相對人李元添於96年元月
    07日親筆簽名為證，則相對人既未退還前述四紙支票且陸續
    取得前述本票之分期款項，此有相對人親筆之「對帳單」足
    稽。為此，懇請鈞院鑒核，相對人既已就工程款聲請支付命
    令，卻再向鈞院聲請不實之民事裁定，顯有重復獲取款項至
    明，請鈞院明鏡高懸等語。
三、查本件相對人執有抗告人為發票人，如原裁定所示之本票七
    紙，並免除作成拒絕證書，詎屆期提示未獲付款，依票據法
    第一百二十三條規定聲請裁定許可強制執行等情，已據相對
    人提出本票七紙為證，原裁定予以准許，即無不合。抗告人
    具狀之所述，係屬實體問題，本件非訟程序不得加以審究，
    仍應為許可強制執行之裁定。
四、據上論結，本件抗告為無理由，依非訟事件法第四十六條、
    第二十一條第二項、第二十四條第一項，民事訴訟法第四百
    九十五條之一第一項、第四百四十九條第一項、第七十八條
    ，裁定如主文。
中    華    民    國  九十七  年    一    月  三十一  日
                  民事第二庭審判長法  官  劉克聖
                                  法  官  潘進順
                                  法  官  呂仲玉
以上正本係照原本作成。
本裁定除以適用法規顯有錯誤為理由，並經本院許可外，不得再
抗告。如提起再抗告，應於收受後十日內，向本院提出再抗告狀
，並繳納再抗告費新台幣壹仟元。
中    華    民    國  九十七  年    一    月  三十一  日
                                  書記官  賴柏仲


司法院資訊處製作；財團法人民間司法改革基金會備份。
